臺灣臺南地方法院刑事判決　　　　　　　96年度簡上字第37號
上　訴　人　丙○○
即　被　告
上列上訴人因毀損案件，不服本院95年度簡字第3393號中華民國
95年12月6日第一審判決（聲請案號：95年度偵字第14391號），
提起上訴，本院管轄之第二審合議庭判決如下：
    主  文
上訴駁回。
    理  由
一、本案經本院審理結果，認第一審以被告犯刑法第三百五十四
    條之罪，判處罰金新臺幣五千元，併諭知如易服勞役之折算
    標準，認事用法及量刑均無不當，應予維持，並引用第一審
    判決書記載之事實、證據（如附件判決）。
二、上訴人即被告提起上訴意旨稱：告訴人甲○○所有大門門鎖
    之鐵片及螺絲均已剝離門鎖主體，非其所損壞，且其當日係
    以手敲門，並未以腳踹門，並無毀損犯行云云。惟查，本件
    被告就其至告訴人位於臺南縣永康市○○路46號住處為找告
    訴人之姐理論，因大門深鎖，乃敲打告訴人住處大門數下後
    ，大門被打開，其即進入告訴人住處之事實，業據被告自承
    在卷。次查，證人即告訴人甲○○於檢察官偵查時具結證稱
    ：住處大門門鎖鐵片雖有部分掉落，但門鎖主體尚在大門上
    ，仍可使用，案發時其在樓上，聽到樓下有叫喊及撞門聲音
    ，下樓看到門鎖遭撞壞，被告已在家裡等語（見偵查卷頁8
    ）。再者，揆諸現場照片可知，告訴人住處大門係一厚實不
    鏽鋼製大門，而門鎖業已脫落、零件四散等情節，亦有刑案
    現場照片2幀及大順鎖匙刻印行收據1紙在卷可資佐證（見警
    卷頁11、12）。茲互核參酌被告自承其用力敲打大門、大門
    因此洞開之事實，並揆諸證人甲○○證述內容及上開刑案現
    場照片可知，告訴人大門門鎖脫落、損壞致大門喪失防閑效
    用而洞開，被告始得以進入告訴人住處，足認告訴人住處大
    門門鎖脫落確係被告用力擊打大門所致，要可認定。被告雖
    辯稱以手敲門，非以腳踹，及鐵片業已剝落，門鎖非其所損
    壞云云，惟本院審酌告訴人門鎖鐵片固有部分脫落，惟門鎖
    仍裝置於大門上，大門防閑功能尚未喪失，係因被告用力擊
    打後始脫落，從而，被告之擊打行為確係致大門門鎖毀損之
    原因；再者，揆諸前開刑案現場照片可知，告訴人大門係不
    鏽鋼材質，既厚且重，單純以手拍打尚不足以撼動大門，遑
    論令門鎖脫落，此為一般經驗法則，足認被告確係以腳猛踹
    之巨大力道方能致門鎖脫落，被告所辯顯係卸責之詞，不足
    採信。綜上所述，應認本件事證明確，被告犯行應可認定，
    原審認定事實並無違誤，被告上訴並無理由，應予駁回。
據上論斷，應依刑事訴訟法第四百五十五條之一第一項、第三項
、第三百六十八條、第三百七十三條，判決如主文。
本案經檢察官黃銘瑩偵查後聲請簡易判決處刑；檢察官乙○○到
庭執行職務。
中　　華　　民　　國　　96　　年　　3 　　月　　21　　日
　　　　　　　　　刑事第二庭    審判長法　官　蘇義洲
                                      法  官  徐文瑞
                                      法  官  洪士傑
以上正本證明與原本無異。
不得上訴。
　　　　　　　　　　　　　　　　書記官　王政煌
中　　華　　民　　國　　96　　年　　3 　　月　　22　　日
附錄法條：
中華民國刑法第354條
（毀損器物罪）
毀棄、損壞前二條以外之他人之物或致令不堪用，足以生損害於
公眾或他人者，處2年以下有期徒刑、拘役或5百元以下罰金。
